【裁判字號】    98,易,1080
【裁判日期】    990324
【裁判案由】    詐欺
【裁判全文】
臺灣臺南地方法院刑事判決              98年度易字第1080號
公  訴  人  臺灣臺南地方法院檢察署檢察官
被      告  甲○○
上列被告因侵占案件，經檢察官提起公訴（98年度偵續字第39號
），本院判決如下：
    主  文
甲○○意圖為自己不法之所有，而侵占自己持有他人之物，處有
期徒刑伍月，如易科罰金，以新臺幣壹仟元折算壹日。
    事  實
一、緣案外人乙○○於民國96年7月2日與電影哈利波特魔法紀念
    杯代理商績豐企業股份有限公司（下稱績豐公司）簽訂買賣
    授權合約書，約定由績豐公司授權乙○○於哈利波特電影上
    映期間（即第5集「鳳凰會的密令」，於96年7月11日上映）
    ，同步推廣銷售哈利波特魔法紀念杯盤商品。乙○○乃邀集
    楊植惠、楊植棻、陳懷恩、甲○○及洪千芮（甲○○之妻）
    等人共同出資成立「萬喜多經營團隊」（未辦理公司設立登
    記），從事哈利波特魔法紀念杯盤商品銷售推廣業務，並借
    用高雄市前金區○○○路235號18樓「普地國際開發股份有
    限公司」（下稱普地公司，已停業）營業所，作為「萬喜多
    經營團隊」辦公處所。甲○○與其妻洪千芮原預定各自出資
    新臺幣（下同）5萬元，後僅由洪千芮於96年7月4日實際出
    資5萬元。
二、又甲○○於95年間原任職於臺灣開礦資產管理股份有限公司
    （下稱臺灣開礦公司），當時因負責承辦丁○○投資臺灣開
    礦公司之業務，而與丁○○認識，甲○○自臺灣開礦公司離
    職後，應乙○○邀約加入「萬喜多經營團隊」，參與哈利波
    特魔法紀念杯盤組商品之銷售推廣業務。其乃於96年6月29
    日前數日，以其所參與之經營團隊欲推廣銷售電影哈利波特
    紀念杯盤商品，如投資1股10萬元，每3個月可領紅利，半年
    可回收本金及紅利等獲利條件，積極遊說丁○○出資入股「
    萬喜多經營團隊」，丁○○因之前應甲○○建議投資臺灣金
    礦公司之法拍屋業務，曾有獲利，因而於甲○○再度邀約其
    投資哈利波特電影紀念商品時，基於甲○○先前為其投資獲
    利之經驗，乃應允自96年7月1日起參與投資1股（即10萬元
    ），二人並於96年6月29日中午12時許，在臺南市○○區○○路與公園路口附近之甲○○車內，由丁○○交付10萬元投
    資現金予甲○○收受，並由甲○○當場出具內載「丁○○」
    、「96年6月29日」、「哈利波特限量珍藏版」、「哈瓷版
    」、「100000」、「甲○○」、「壹拾萬元整」等字樣之估
    價單1紙，交予丁○○作為出資證明之收據，並允諾事後補
    發正式合約書。詎甲○○收受該10萬元現金後，竟意圖為自
    己不法之所有，未將該筆投資金交予「萬喜多經營團隊」辦
    理丁○○入股投資之事，而逕自予以侵占入己。嗣丁○○於
    3個月分紅期間屆至後，非但未獲丁○○交付投資紅利，且
    於半年投資期間屆滿後，亦無法聯繫甲○○取回投資本金，
    因而懷疑受騙，遂報警處理查獲上情。
三、案經丁○○訴請臺南市警察局第二分局移送臺灣臺南地方法
    院檢察署檢察官偵查起訴。
    理  由
壹、程序部分：
    本判決所引用之供述及非供述證據，檢察官及被告於本案言
    詞辯論終結前，均未爭執其證據能力，本院審酌下列證據之
    作成或取得之狀況，並無非法或不當取證之情事，亦無顯不
    可信或證據力明顯過低之情形，且經本院於審判期日依法進
    行證據之調查、辯論，依刑事訴訟法第159條之5規定，認均
    有證據能力，合先敘明。
貳、實體部分：
一、被告甲○○否認有何詐欺或侵占犯行，並以：伊未向丁○○
    收取10萬元，伊是代公司轉交估價用的估價單予丁○○，該
    估價單僅作為報價之用，並非交款證明，該估價單是乙○○
    在高雄市前金區○○○路118號7樓之3住處交給伊的，上面
    的名稱「哈利波特限量珍藏版」、「哈瓷版」、「100000」
    都是乙○○寫的，兩枚印章也都是乙○○本人親自蓋的，其
    他的字包括「96年6月29日」、「丁○○」、「甲○○」、
    「壹拾萬元整」都是伊寫的，是為了報價需要而寫的，不是
    作為丁○○交款證明。丁○○之前投資臺灣開礦公司時，均
    會要求收據及公證，並且親自把錢交給臺灣開礦公司，他不
    會沒有任何收據就把錢交給伊。又當初乙○○請其幫忙推廣
    哈利波特杯盤組，伊只是負責將報價單交給丁○○，伊也有
    請其太太投資，伊太太也有受騙，伊本身也是受害人等情詞
    ，作無罪答辯。
二、經查：
  (一)案外人乙○○於96年7月間與電影哈利波特魔法紀念杯代理
    商績豐公司簽訂買賣授權合約書，約定由績豐公司授權乙○○於哈利波特電影上映期間（第5集「鳳凰會的密令」，於
    96年7月11日上映），負責銷售哈利波特魔法紀念杯盤商品
    。乙○○乃邀集楊植惠、楊植棻、陳懷恩、被告甲○○及其
    妻洪千芮等人共同出資成立「萬喜多經營團隊」（未辦理公
    司設立登記），從事哈利波特魔法紀念杯盤商品之銷售推廣
    業務，並借用高雄市前金區○○○路235號18樓普地公司之
    營業所，作為「萬喜多經營團隊」辦公處所等情節，業分據
    ：
    (1)證人即萬喜多團隊負責人乙○○於偵查中具結證述：「（
    問：是否有開設一家萬喜多公司？）只是成立一個團隊，我
    們成立這個團隊是要推廣哈利波特杯盤組合，當時是拍攝哈
    利波特的電影公司授權給我朋友的績豐企業有限公司，我朋
    友有跟我討論是否有意思要賣哈利波特的產品，我想說應該
    很好賣，所以就邀約一些朋友成立這個萬喜多團隊。」、「
    (問：這個萬喜多團隊是否有設立登記？）沒有。」、「（
    問：萬喜多團隊的股東有幾人？）原先預計有十幾人，後來
    真正入股有繳錢的只有楊植惠、楊植棻、我、甲○○。」等
    語（見98偵續39號卷第42頁）；(2)證人即績豐公司負責人戴
    宜增於偵查中證述「（問：績豐公司是否有代理哈利波特產
    品？）是。」、「（問：如何取得？）我當初有向美商華納
    公司取得，有與該公司簽立合約，按照合約我們每年要付1
    萬2千元的美金（庭呈合約，閱畢發還）取得玻璃杯、及陶
    瓷杯的授權。」、「（問：此部份你們公司如何運作？全部
    給乙○○承包，我與乙○○簽約，乙○○負責銷售，我負責
    去找工廠生產。我有出貨給乙○○一批或二批，......。」
    、「（問：如何出貨給乙○○？）直接從工廠送到乙○○指
    定的地方，出貨地點在高雄市○○○路235號18樓。」等語
    （見97核交2164號第73-1頁）；(3)證人即普地公司負責人戊○○於偵查中證述：伊是經由被告甲○○介紹認識乙○○，
    因為普地公司已結束營業，還積欠水電費，乙○○答應要繳
    納水電費，故將普地公司位於高雄市前金區○○○路235號
    18 樓之營業所借予乙○○經營哈利波特產品等語（見97核
    交2164號第73-1、74頁）；(4)證人即萬喜多團隊投資股東陳
    懷恩、楊植惠及楊植棻等人於偵查中均證述伊等各有投資哈
    利波特產品5萬元、10萬元不等（見98偵續39號第25、29、
    32頁），可資證明。並有：(5)乙○○與績豐公司簽立之買賣
    授權合約書、哈利波特杯盤組合照片5幀、推廣新聞稿、廣
    告文宣資料、價目細分表、空白的買賣約定書（見97核交21
    64號第12、22至28頁，警卷第16頁），以及(6)萬喜多經營團
    隊股東名冊、萬喜多平常帳冊各1紙（見97核交2164號第10
    至11頁）等相關書證附卷，足資佐證。上開情節，首堪認為
    真實。
  (二)次查，被告甲○○與其妻洪千芮原預定各自出資5萬元，後
    僅由洪千芮於96年7月4日實際出資5萬元一情，復經證人乙○○於偵查中證述：「（問：甲○○繳了多少錢？）甲○○
    、洪千芮兩人總共5萬元。」、「（問：甲○○、洪千芮的5
    萬元股金是何人交給你的？）應該是甲○○交給我的，我有
    點忘記了。」、「（問：為何帳冊上記載甲○○、洪千芮各
    出資5萬元？）那是預期，後來陳懷恩、李明義、洪千芮的5
    萬元沒有真給我。」、「(問：甲○○在你們團隊做什麼事
    情？)想說一起推廣哈利波特杯盤組，順便在電影院門口販
    賣，後來銷售成績不好。」等語可按（見98偵續39號卷第42
    頁），並有乙○○於96年7月4日出具收到洪千芮投資金5萬
    元之證明書1紙可資憑證（見警卷第15頁）。被告於本院審
    理時雖否認為萬喜多經營團隊之投資股東（見本院卷第40頁
    ），然其前於警詢及偵查中均已坦承為該經營團隊之成員，
    並陳稱：乙○○於96年初找伊幫忙推廣哈利波特杯盤組合商
    品，伊於6月29日前幾個月開始參與推廣該杯盤組合，伊是
    將公司的廣告跟電影哈利波特的廣告向有意願的人進行傳達
    ，伊太太也有投資5萬元，伊投資的部分還沒有給萬喜多公
    司，乙○○說等伊有錢的時候再給，所以伊的5萬元是乾股
    ；萬喜多公司的帳冊記載伊於96年7月1日時交付5萬元股金
    ，是當次要開會時，乙○○說伊是幫他推廣產品的人，有錢
    的時候再給他等情節（見98偵續39號卷第13至15頁）。再參
    之乙○○於96年7月4日出具收到洪千芮投資金5萬元之證明
    書內容，除記載提撥全部營利淨利3％作為洪千芮投資股份
    分紅外，復另記載：「同時另提撥2％為甲○○先生全力支
    援之鼓勵分紅」等內容，顯示被告雖未實際繳納出資股金，
    然其確為「萬喜多經營團隊」成員之一，參與該團隊投資哈
    利波特紀念杯盤商品銷售推廣業務，並約定其所占營利分紅
    比例等事實，洵甚明確。其嗣於本院審理時否認為該經營團
    隊之投資股東云云，應係為規避責任之陳詞，並無可採信。
  (三)又查，被告於96年6月29日前數日，以其所參與之經營團隊
    欲推廣銷售電影哈利波特紀念杯盤組商品，如投資1股10萬
    元，每3個月可領紅利，半年可回收本金及紅利等獲利條件
    ，積極遊說告訴人丁○○出資入股該「萬喜多經營團隊」，
    丁○○因之前應甲○○建議投資臺灣金礦公司法拍屋業務，
    曾有獲利，因而於甲○○再度邀約其投資哈利波特電影紀念
    商品時，乃應允自96年7月1日起參與投資1股（即10萬元）
    ，二人並於96年6月29日中午12時許，在臺南市○○區○○
    路與公園路口附近之甲○○車內，由丁○○交付10萬元投資
    現金予甲○○收受，並由甲○○當場出具內載「丁○○」、
    「96年6月29日」、「哈利波特限量珍藏版」、「哈瓷版」
    、「100000」、「甲○○」、「壹拾萬元整」等字樣之估價
    單1紙，交予丁○○作為出資證明之收據，並允諾事後補發
    正式合約書等情節，復分據告訴人丁○○於警詢、偵查及本
    院審理時具結證述明確（見警卷第4至6、7至8頁，97核交21
    64號卷第3至4頁，98偵續39號卷第17、46頁、本院卷第41至
    44頁），並有記載上開字樣之估價單1紙（見97核交2164號
    第8頁），以及告訴人丁○○之臺南中正路郵局帳號0000000
    0000000號帳戶存摺（含封面及內頁節錄，見97核交2164號
    第20至21頁），足資證明告訴人於96年6月29日自上開帳戶
    以提款卡分別提領6萬元、4萬元現金之事實無訛。參以被告
    亦坦承上開估價單上之「丁○○」、「96年6月29日」、「
    甲○○」、「壹拾萬元整」等字樣，均為其所親自書寫（見
    本院卷第71頁），且由被告所書寫之上開日期及金額，復與
    告訴人所稱交付款項予被告之時間及金額相互吻合，被告又
    於估價單上親自簽名等情事，顯示被告出據上開估價單予告
    訴人，乃係用以表彰向告訴人收取10萬元款項之證明，已臻
    明確。此外，復有告訴人親筆書寫（畫）之路線圖1紙（見
    98核交2164號第41頁），可資佐證告訴人陳稱於96年6月29
    日至郵局提領現金10萬元後，在成功路與公園路口將10萬元
    交付給被告等情節為真。足證告訴人陳稱被告以前述投資訊
    息及獲利條件，邀約其入股投資哈利波特電影紀念杯盤組合
    商品，並於前揭時、地向其收取10萬元投資款等情節，應為
    真實，亦堪認定。
  (四)被告雖始終否認向丁○○收取10萬元投資金之事實，並就其
    是否曾向告訴人推銷投資上述哈利波特產品、是否曾交付估
    價單予告訴人等情節，前後供述不一。起初於98年4月22日
    警詢時陳稱：曾介紹告訴人丁○○投資哈利波特限量珍藏版
    與哈瓷版（杯盤組合），並說有業績可以分紅，另有開具1
    張估價單給告訴人，該估價單是由公司總經理乙○○所開具
    ，由伊交給告訴人，但告訴人未交付10萬元給伊等語；後於
    97年5月23日檢察事務官詢問時改稱：96年6月29日未至臺南
    與告訴人見面，亦未交付估價單給告訴人，不清楚何人交給
    告訴人該估價單；繼之於97年6月24日、7月25日檢察事務官
    詢問時又改稱：96年6月29日自己一人搭「中南客運」公車
    至臺南火車站拿估價單給告訴人，但未收取10萬元等情；再
    於98年3月17日檢察官訊問時供稱：未曾向告訴人推廣哈利
    波特產品，只有拿估價單給告訴人，且公司請伊送估價單給
    告訴人時才第一次見到告訴人，該估價單是報價用，其上「
    甲○○」、「壹拾萬元整」是伊所寫，「哈利波特限量珍藏
    版哈瓷版」是乙○○寫的，金額是乙○○要伊寫的，因為只
    是報價用，伊沒有向告訴人收錢云云。本院審理時間亦始終
    堅稱：伊僅是代公司轉交報價用的估價單給丁○○，該估價
    單僅作為報價用，並非作為交款證明，告訴人未交付10萬元
    予伊等情詞。然查：
  (1)被告於95年間原任職於臺灣開礦公司，當時因負責承辦告訴
    人投資臺灣開礦公司之業務，因而與告訴人認識，告訴人因
    先前應被告建議投資臺灣金礦公司法拍屋業務，曾有獲利，
    因而於被告再度邀約其投資本案哈利波特電影紀念商品時，
    基於被告先前為其投資獲利之經驗，而應允投資等情節，迭
    據告訴人丁○○於偵查中及本院審理時證述：「我是透過我
    朋友謝明達認識他的」、「甲○○原本在臺灣開礦公司工作
    ，在臺灣開礦公司甲○○曾經遊說我投資房地產我有投資也
    有獲利，所以我因此信任他，而且他又是我認識的朋友介紹
    的，所以後來甲○○又遊說我投資這個哈利波特杯盤組合我
    就答應。」（以上內容見98偵續39號卷第17頁）、「透過我
    們共同的朋友叫謝明達認識的，大概在民國95年，當時謝明
    達介紹我投資一家臺灣開礦公司，這家公司在高雄，我就在
    臺灣開礦公司認識被告，當時他任職於臺灣開礦公司」、「
    被告當時在臺灣開礦公司招攬業務，我的業務就是他承辦的
    。」、「（問：除了在臺灣開礦公司和被告一起投資事業外
    ，還有無和被告投資其他事項？）再來就是96年一起投資哈
    利波特杯盤組合的事項。」、「被告是在96年6月29日前幾
    天打電話給我，跟我說公司投資計算是以半年為1期，希望
    我的投資從7月1日開始計算，所以要我趕在7月1日前投資。
    」、「（問：被告有無向你提起投資內容？）當時電影哈利
    波特剛上映，所以他們要推廣哈利波特杯盤組。」、「（問
    ：被告之前電話中跟你遊說要投資時，有沒有給你相關公司
    的資訊？有沒有說是什麼公司？）都沒有。」、「（問：你
    在96年6月29日跟被告見面之前，你無從知悉你所投資的是
    什麼公司，也沒有跟其他人接洽有關哈利波特杯盤組的事情
    ？）因為我和被告之前已經認識1年多，而且他之前幫我投
    資臺灣開礦的事情很順利，所以我就信任他。」（以上內容
    見本院卷第41、42、45頁）各等語可明，並經告訴人提出其
    先後於95年7月21日、95年9月12日、95年10月25日、96年5
    月9日、96年11月10日及97年2月10日，與臺灣開礦公司簽立
    之不動產專案投資合約書及公證書各1份為憑（見本院卷第
    77 至91頁）。而被告對於告訴人證述其等二人於被告任職
    臺灣開礦公司期間認識，被告當時負責承辦告訴人投資臺灣
    開礦公司業務等情節，並未否認，且由被告於97年4月22日
    警詢之初即自陳有介紹告訴人投資本案之哈利波特商品等語
    （見警卷第1頁背面），亦可資佐證告訴人前揭所述，應為
    真實可信。是告訴人係因被告先前建議其投資臺灣金礦公司
    法拍屋投標業務，曾讓告訴人獲利，是於被告再度邀約其投
    資本案哈利波特電影紀念商品時，基於先前被告為其投資獲
    利之經驗，因而應允本案之投資等情事，亦堪認定。從而，
    由此可知被告於96年6月29日中午12時許，至臺南市○○區
    ○○路與公園路口附近與告訴人見面，並非僅是單純代萬喜
    多經營團隊轉交估價單予告訴人而已，其應係為遊說告訴人
    投資本案之哈利波特商品，並於上開時、地向告訴人收取10
    萬元投資金，故而填寫上開估價單予告訴人作為憑證等事實
    ，洵臻明確。被告於偵查中陳稱未曾向告訴人推廣哈利波特
    產品，伊是代公司請送估價單給告訴人時才第一次見到告訴
    人等情詞，顯然非真。
  (2)又被告雖另辯稱伊交予告訴人之估價單，是「萬喜多經營團
    隊」提供予客戶之報價單，僅作為報價之用，並非交款證明
    云云。然而「萬喜多經營團隊」於推廣銷售哈利波特商品期
    間，並無使用被告交予告訴人之估價單向客戶報價一情，除
    據證人乙○○於偵查中具結證述：伊公司用來向客戶報價的
    估價單，會有萬喜多印章在上面，且通常都是以電腦列印出
    來再蓋章的，所以上面的字應該是電腦列印的字樣，並且都
    會記載品名、規格、數量、單價、金額及報價日期，而且報
    價有固定的程序，都是由會計以電腦列印後直接向客戶報價
    等語明確（見98偵續39號卷第43、44頁），並經「萬喜多經
    營團隊」股東陳懷恩、楊植惠（兼會計）、楊植棻等人均於
    偵查中具結證述其等未曾見過該種估價單等語可資憑佐（見
    98偵續39號卷第30、26、33頁）。足認被告辯稱伊交予告訴
    人之估價單，僅作為報價使用，並非交款證明等陳詞，亦屬
    非真。
  (3)再者，被告雖又陳稱該估價單是乙○○在高雄市前金區○○○路118號7樓之3的住處交予伊，兩枚印章也都是乙○○本
    人親自蓋的等情詞，然與乙○○於偵查中陳稱：伊未曾拿此
    種估價單給被告找人投資萬喜多團隊，估價單上面的兩排字
    「哈利波特限量珍藏版」、「哈瓷版」雖是伊寫的，印章也
    是伊的印章，但是「100000」、「壹拾萬元整」、「甲○○
    」都不是伊寫的。如果是公司的估價單會有萬喜多的印章在
    上面，而且全部都會由伊寫，又如果伊有蓋章，上面的字應
    該都是伊的字，且若是伊自己蓋的印章，伊通常會順便簽名
    ，但該估價單沒有萬喜多的印章在上面，也沒有伊之簽名，
    所以上面的印章應該不是伊蓋的等意旨亦不相符（見98偵續
    39號卷第43頁）。是被告此部分所言，亦難採信為真。況且
    ，縱認被告於96年6月29日交付予告訴人之估價單，確係自
    乙○○處所取得或為乙○○親自交付，然亦無從據以否定被
    告於96年6月29日向告訴人收取10萬元投資款之事實，故被
    告此部分所述，亦無從據為其有利之認定。
  (五)再查，被告向告訴人收取之10萬元投資款，被告並未將該筆
    款項交予「萬喜多經營團隊」辦理告訴人入股投資之事，亦
    有證人即萬喜多團隊股東乙○○、楊植惠（兼會計）、楊植
    棻各於偵查中證稱：不知道甲○○有無找丁○○來投資，沒
    聽過丁○○，不認識這個人，股東裡面沒有這個人，甲○○
    沒有找其他人來入股等語可證（見98偵續39號卷第30、33、
    39、45頁）；另由被告提出之「萬喜多經營團隊」股東名冊
    及帳冊內容，均無丁○○入股投資之記載（見97核交2164號
    第10至11頁），亦可確認。從而，被告應已將告訴人交付之
    10萬元投資款，逕自侵占入己之事實，復堪以認定。
  (六)末查，檢察官原起訴意旨雖以被告向告訴人誆稱：萬喜多經
    營團隊欲推廣電影哈利波特之杯盤組合，如投資1股10萬元
    ，3個月可領紅利，半年可回收本金及紅利云云，積極遊說
    告訴人入股，致告訴人陷於錯誤，而交付10萬元予被告等情
    節，認被告涉犯刑法第339條第1項詐欺取財罪。然被告所參
    與之「萬喜多經營團隊」確有取得銷售本案哈利波特紀念杯
    盤組合商品之授權，且被告亦有實際參與投資該商品之事實
    ，已如前述。又由卷附之「萬喜多經營團隊」股東名冊記載
    「本團隊預定於10月11日結算乙次」、「另訂每三個月結算
    1次，得享獲利至97年9月止」等內容，亦可佐證被告向告訴
    人傳達之上開投資訊息及可能獲利條件，確實為「萬喜多經
    營團隊」成員當時所約定之獲利分配方式，是被告並無以假
    投資訊息詐騙告訴人之施用詐術情事，應堪認定。再者，告
    訴人係出於被告於95年間為其投資臺灣開礦公司獲利之經驗
    ，而同意投資本案哈利波特商品，復已於前段(四)之(1)所審認
    。是告訴人再度應被告邀約投資本案商品，並向被告交付10
    萬元之事實，並非因被告施用詐術致告訴人陷於錯誤所致，
    洵堪肯認。是本案尚難對被告遽以詐欺罪相繩，均併予敘明
    。
三、論罪科刑：
  (一)查被告將告訴人交付之10萬元投資款，逕自侵占入己之行為
    ，核係犯刑法第335條第1項之侵占罪。起訴意旨認被告所為
    涉犯刑法第339條第1項詐欺取財罪，容有誤會，尚難以此論
    罪，惟本院認定被告構成侵占罪之情節，與起訴案情關於告
    訴人應被告邀約投資本案商品並交付10萬元之基本社會事實
    同一，故應由本院變更起訴法條，改依侵占罪論處（此部分
    業經蒞庭檢察官於本院98年12月9日審理時併予追加侵占罪
    名，見本院卷第39頁）。又被告參與投資「萬喜多經營團隊
    」，主要在銷售哈利波特紀念杯盤商品，並非以從事邀集他
    人參與投資該團隊為業，是其遊說告訴人投資，應屬偶一從
    事之事，尚難謂為執行業務，因此而持有告訴人投資款亦難
    謂係因執行業務而持有。故被告將告訴人交付之投資款項予
    以侵占入己，應僅成立普通侵占罪，尚不構成業務侵占罪，
    附此敘明。
  (二)爰審酌被告遊說告訴人出錢投資，竟將告訴人交付之款項予
    以侵吞入己，殆無誠信可言，且其犯後始終否認犯行，警偵
    審期間前後供述多次翻異，飾詞狡辯，毫無悔意；又於本院
    審理期間雖曾與告訴人就民事賠償事宜成立調解（見本院卷
    第25頁），然其至今仍分毫未償還，再度失信於告訴人，犯
    後態度顯然不佳，並斟酌其犯罪動機、目的、手段、侵占款
    項金額，暨前曾有妨害公務前科（判處拘役），有臺灣高等
    法院被告前案紀錄表在卷供參等一切情狀，量處如主文所示
    之刑，並諭知易科罰金之折算標準。
據上論結，應依刑事訴訟法第299條第1項前段、第300條，刑法
第335條第1項、第41條第1項前段，刑法施行法第1條之1，判決
如主文。
本案經檢察官丙○○到庭執行職務。
中    華    民    國    99    年    3     月    24    日
                  刑事第四庭  審判長法  官  林逸梅
                                    法  官  程克琳
                                    法  官  陳淑卿
以上正本證明與原本無異。
如不服本判決應於收受本判決後10日內向本院提出上訴書狀，並
應敘述具體理由。其未敘述上訴理由者，應於上訴期間屆滿後20
日內向本院補提理由書狀（均須按他造當事人之人數附繕本）「
切勿逕送上級法院」。
                                    書記官  周怡青
中    華    民    國    99    年    3     月    24    日
附錄本案論罪科刑法條全文
中華民國刑法第335條：
意圖為自己或第三人不法之所有，而侵占自己持有他人之物者，
處 5 年以下有期徒刑、拘役或科或併科 1 千元以下罰金。
前項之未遂犯罰之。

司法院資訊處製作；財團法人民間司法改革基金會備份。
